臺灣高等法院臺南分院民事裁定　九十一年度家抗字第四二號　Ｊ
　　　抗　告　人　乙　○　○
　　　　　　　　　己　○　○
　　　　　　　　　丁　○　○
　　　　　　　　　丙　○　○
　　　　　　　　　甲　○　○
　　　法定代理人　林　昭　對
　　　相　對　人　戊　○　○
右抗告人因與相對人間請求給付扶養費事件，對於中華民國九十一年四月廿六日臺灣
雲林地方法院九十一年度家訴字第四號裁定，提起抗告，本院裁定如左：
　　　主　　　文
抗告駁回。
抗告訴訟費用由抗告人負擔。
　　　理　　　由
一、抗告意旨略以：(一)本件原告即抗告人兄弟姐妹等五人年齡最大僅十六歲，皆無謀
    生能力。因僅繳納部份裁判費，故原裁定法院裁定原告即抗告人應於五日內補繳
    裁判費新台幣（下同）貳萬柒參佰柒拾伍元，該項裁定於九十一年四月十九日送
    達原告即抗告人，原告即抗告人於九十一年四月二十六日向原法院聲請訴訟救助
    ，但是原法院立即在同日裁定駁回原告即抗告人之訴，且該項裁定直至九十一年
    五月二（係三之誤）日方才送達原告即抗告人，衡諸民事訴訟法之規定，原裁定
    不無違法之處。(二)依最高法院二十九年抗字第一八四號判決，法院命當事人補繳
    裁判費所定之期間，並非法定期間，應自送達所定期間之文書時起算；又依據五
    十一年抗字第一六九號判例，法院命當事人補繳裁判費所定之裁定期間並非不變
    期間，當事人依裁定應補正之行為，雖已逾法院裁定期間，但於法院尚未認其所
    為之訴訟行為不合法予以駁回前，其補正仍屬有效，法院不得以其補正逾期為理
    由，予以駁回。是以當事人仍得在法院駁回原告即抗告人之訴之裁定送達前，合
    法的為訴訟行為。故原告即抗告人聲請訴訟救助係合法提起，原裁定法院自不得
    忽視原告即抗告人訴訟救助之聲請，先行駁回原告之訴。(三)依民事訴訟法第一百
    零九條之一之規定，駁回訴訟救助之裁定確定前，第一審法院不得以原告未繳納
    裁判費為由駁回其訴。本件原告即抗告人既然於第一審法院駁回原告之訴以前聲
    請訴訟救助，原法院自應就訴訟救助之聲請有無理由先為裁判，殊無先行駁回原
    告即抗告人之訴之理，是以原法院駁回原告即抗告人之訴之裁定，違反民事訴訟
    法第一百零九條之一之規定，為此提起抗告云云。
二、按提起民事訴訟，應依民事訴訟費用法第二條規定繳納裁判費，此為必須具備之
    程式。又原告之訴，其起訴不合程式或不備其他要件者，法院應以裁定駁回之。
    但其情形可以補正者，審判長應定期先命補正。民事訴訟法第二百四十九條第一
    項第六款定有明文。
三、經查：本件原告即抗告人起訴所請求之給付扶養費事件，其裁判費用為二萬七千
    四百廿元，抗告人已繳四十五元，應補繳裁判費二萬七千三百七十五元，經原審
    於民國九十一年四月八日裁定命原告即抗告人於五日內補正。該項裁定已於九十
    一年四月十九日送達原告即抗告人，有送達證書附卷可憑。雖抗告人於九十一年
    四月廿六日向原審聲請訴訟救助（原審九十一年度救字第四號），惟經原審於九
    十一年五月八日裁定駁回其聲請，嗣經原告即抗告人提起抗告，復經本院於九十
　　一年七月十九日以九十一年度抗字第三七五號裁定駁回其抗告而告確定，業據本
    院調閱本院九十一年度抗字第三七五號卷宗無訛，原告即抗告人逾期迄未補正，
    其訴顯難認為合法，原審因而駁回其訴，揆諸前開說明，核無不合。抗告意旨仍
    執前詞指摘原裁定不當，非有理由。
四、據上論結，本件抗告為無理由，依民事訴訟法第四百九十二條第一項、第九十五
    條、第七十八條、第八十五條第一項前段，裁定如主文。
中　　　華　　　民　　　國　　九十一　　年　　　七　　　月　　二十六　　日
　　　　　　　　　　　　　　　　　　臺灣高等法院臺南分院民事第四庭
~B1審判長法官　胡　　景　　彬
~B2　　　法官　曾　　平　　杉
~B3　　　法官　徐　　宏　　志
右為正本係照原本作成。
不得再抗告。
中　　　華　　　民　　　國　　九十一　　年　　　七　　　月　　二十九　　日
~B法院書記官　謝　　素　　嬿
